【裁判字號】    89,訴,188
【裁判日期】    890307
【裁判案由】    毒品危害防制條例
【裁判全文】
臺灣板橋地方法院刑事判決                          八十九年度訴字第一八八號
    公  訴  人  臺灣板橋地方法院檢察署檢察官
    被      告  甲○○
右列被告因違反毒品危害防制條例案件，經檢察官提起公訴 (八十八年度偵字第二０
五二二號），本院判決如左：
    主  文
甲○○連續轉讓第二級毒品，處有期徒刑拾月。扣案之第二級毒品安非他命毛重零點
參公克沒收銷燬之。
    事  實
一、甲○○於民國於八十二年間因違反麻醉藥品管理條例案件，經本院判處有期徒刑
    六月確定，嗣於八十三年三月二十六日易科罰金執行完畢，竟不知悔改，明知第
    二級毒品安非他命係屬毒品，不得非法轉讓，竟仍基於轉讓毒品之概括犯意，於
    八十八年四、五月間，在台北縣中和市華中橋下等處，無償轉讓安非他命少許予
    黃夷藍吸用二至三次。嗣於八十八年八月三十一日下午二十二時三十分許，在台
    北縣中和市○○路四十九巷口，持有第二級毒品毛重零點三公克，為警當場查獲
    。
二、案經台北市政府警察局大安分局報請台灣板橋地方法院檢察署檢察官偵查起訴。
    理  由
一、訊據被告甲○○矢口否認有何轉讓毒品犯行，辯稱：因黃夷藍問伊有無安非他命
    ，伊礙於彼此同事情誼，遂將自己僅有的少許安非他命分給黃夷藍吸用幾口，如
    此情形約有二、三次，警方查獲當天是黃夷藍找伊出去見面，伊當時未轉讓安非
    他命給黃夷藍，伊身上的安非他命是伊向朋友買來的云云。經查，被告甲○○於
    偵查中坦承：伊無償提供安非他命給黃夷藍，數量甚微，共約二、三次等語（見
    偵查卷第三八頁反面）。又證人黃夷藍於警訊指證：伊向被告甲○○購買安非他
    命，每小包一千元云云，嗣於偵查中改口證稱：伊於八十八年四、五月間，在台
    北縣中和市靠近華中橋附近，向甲○○「借」安非他命來吸，約三至五次等語（
    見偵查卷第三十頁）。此外並有被告甲○○身上查獲之第二級毒品安非他命零點
    參公克扣案可證。依上開調查，因無證據進一步證明其等雙方有金錢交易，是以
    僅能論以轉讓毒品行為。被告所辯未有毒品轉讓云云，無非事後飾卸之詞，不足
    採信。本件事證明確，被告犯行堪以認定。
二、核被告甲○○所為，係犯毒品危害防制條例第八條第二項之轉讓第二級毒品安非
    他命罪。被告甲○○非法持有毒品安非他命之低度行為，為轉讓毒品安非他命之
    高度行為所吸收，不另論罪。被告先後多次轉讓安非他命之犯行，時間緊接，犯
    罪構成要件相同，顯係基於概括犯意而為，應依連續犯論以一罪，並加重其刑。
    爰審酌被告之品行、犯罪之動機、目的、手段、所生危害、犯罪後態度等一切情
    狀，量處如主文所示之刑，以資懲儆。
三、查獲之第二級毒品安非他命毛重零點三公克，不問屬於犯人與否，應依法沒收銷
    燬之。
據上論斷，應依刑事訴訟法第二百九十九條第一項前段、毒品危害防制條例第八條第
二項、第十八條第一項、刑法第十一條前段、第五十六條，判決如主文。
本案經檢察官賴惠慈到庭執行職務
中      華      民      國    八十九    年      三      月      七      日
                                      臺灣板橋地方法院刑事第二庭
                                          法  官  黃  惠  瑛
右正本證明與原本無異。
如不服本判決，應於判決送達後十日內，向本院提出上訴狀。
                                          書記官  張  志  華
中      華      民      國    八十九    年      三      月      九      日
附錄本案論罪科刑法條全文
毒品危害防制條例第八條：
轉讓第一級毒品者，處一年以上七年以下有期徒刑，得併科新臺幣一百萬元以下罰金
。
轉讓第二級毒品者，處六月以上五年以下有期徒刑，得併科新臺幣七十萬元以下罰金
。
轉讓第三級毒品者，處三年以下有期徒刑，得併科新臺幣三十萬元以下罰金。
前三項之未遂犯罪之。
毒品危害防制條例第十八條：
查獲之毒品及專供製造或施用毒品之器具，不問屬於犯人與否，均沒收銷燬之。但合
於醫藥或研究之用者，得不予銷燬。
前項合於醫藥或研究用毒品或器具之管理辦法，由法務部會同行政院衛生署定之。


司法院資訊處製作；財團法人民間司法改革基金會備份。
